【裁判字號】    90,自,34
【裁判日期】    900720
【裁判案由】    傷害等
【裁判全文】
臺灣基隆地方法院刑事裁定                              九十年度自字第三四號
    自  訴  人  甲○○
    被      告  乙○○
右列被告因傷害等案件，經自訴人提起自訴，本院裁定如左：
    主  文
自訴駁回。
    理  由
一、本件自訴意旨如自訴狀所載。
二、按法院或受命法官，得於第一次審判期日前訊問自訴人、被告及蒐集或調查證據
    。該項訊問及調查結果，如認為案件有刑事訴訟法第二百五十二條至第二百五十
    四條之情形者，得以裁定駁回其自訴，同法第三百二十六條第三項規定甚明。而
    犯罪嫌疑不足，即屬同法第二百五十二條第十款所定之情形。
三、訊之被告乙○○堅決否認有何公務員利用職務上之權力、機會、方法傷害及妨害
    自由等犯行，並辯稱：當天是戶政事務所報案，伊（與同事）去處理，到現場時
    ，發現自訴人將戶政事務所文宣掃落一地，戶政所說要告他，因此才請求支援。
    後來要將他帶到忠二路派出所時，他抗拒，伊只好逮捕他，將他銬上手銬，並未
    打他等語。經查自訴人聲請訊問之證人丙○○（即基隆市警察局第一分局忠二路
    派出所警員）到庭結證稱：伊是支援的警力，在現場看到文宣掉落一地，伊問戶
    政所，他們說自訴人在現場把資料灑滿地，伊就問戶政所人員誰弄的，他說自訴
    人弄的，要告他，伊等就以妨害公務及毀損公物將他送地檢署。伊與被告及王炳
    坤要將自訴人帶回派出所，上手銬時自訴人不太配合等語。而證人鄭景安（基隆
    市仁愛區戶政事務所戶籍員）亦於另案（即本院八十九年度易字第七六一號）調
    查中結證稱：他（指自訴人）下午二點多就來，說要申請謝坤祺的資料，伊沒有
    准許‧‧‧他一直說為何不可以，‧‧‧就在那裡爭執很久，一直未離開，在辦
    公室大喊大叫，又壹個壹個的將辦公桌上的贈閱資料亂丟。伊等請警員過來處理
    ，警員來的時候，警員好心跟他講，請他離開戶政事務所，他不肯離開，又和警
    員拉扯等詞，經核均與被告辯解相符。準此，被告乙○○依法執行職務，以現行
    犯逮捕自訴人，乃依法令之行為，且觀之自訴人所受之傷害部位為右上肢部位，
    有自訴人提出之驗傷單影本附卷可參，並未逾越必要程度，更何況對自訴人為短
    暫自由拘束，係逮捕現行犯之當然結果，自無公務員假借職務上之權力、機會及
    方法，為妨害自由及傷害之犯行。此外，復查無其他積極事證足以確切證明被告
    涉有自訴人所指訴之犯行。依照首開說明，本件自訴應予駁回。
據上論斷，應依刑事訴訟法第三百二十六條第三項、第二百五十二條第十款，裁定如
主文。
中      華      民      國      九十      年      七    月      二十    日
                                      臺灣基隆地方法院刑事第二庭
                                            法  官    邱  志  平
右正本證明與原本無異。
對於本件裁定如有不服，應於收受送達後五日內，向本院提出抗告書狀，敘述抗告之
理由，抗告於臺灣高等法院。
                                            書記官    彭  淑  芳
中      華      民      國      九十      年      七    月     二十三   日


司法院資訊處製作；財團法人民間司法改革基金會備份。
